【裁判字號】    98,簡上,365
【裁判日期】    990319
【裁判案由】    竊盜
【裁判全文】
臺灣臺北地方法院刑事判決             98年度簡上字第365號
上  訴  人  臺灣臺北地方法院檢察署檢察官
被      告  甲○○
上列上訴人因被告竊盜案件，不服本院98年度簡字第3115號民國
98年8 月12日第一審判決（聲請簡易判決處刑案號：臺灣臺北地
方法院檢察署98年度偵字第14997 號）提起上訴，本院管轄第二
審之合議庭審理後，判決如下︰
    主  文
原判決撤銷。
甲○○竊盜，累犯，處有期徒刑月，如易科罰金，以新臺幣壹
仟元折算壹日。
    事  實
一、甲○○曾因妨害風化案件，經臺灣板橋地方法院以91年度少
    連訴字第27號判決判處有期徒刑1年4月，上訴臺灣高等法院
    後，撤回上訴確定，嗣於民國95年6 月14日假釋出監，所餘
    刑期交付保護管束，於95年11月19日保護管束期滿未經撤銷
    假釋，視為已執行完畢。詎仍不知悔改，竟意圖為自己不法
    之所有，於98年2 月10日上午9 時許，趁其留宿趙蘭位於
    臺北市中山區○○○路502 號5 樓D 室住處之際，徒手竊取
    趙蘭置於上開住處內之存錢筒1 個（內有現金約新臺幣（
    下同）2 萬元），得手後隨即離去。嗣經趙蘭發現後報警
    處理，始查獲上情。
二、案經趙蘭訴由臺北市政府警察局中山分局報請臺灣臺北地
    方法院檢察署檢察官偵查後聲請簡易判決處刑。
    理  由
壹、程序部分
一、按被告於第二審經合法傳喚，無正當之理由不到庭者，得不
    待其陳述，逕行判決，刑事訴訟法第371 條定有明文。次按
    對於簡易判決處刑不服而上訴者，得準用上開規定，此觀諸
    刑事訴訟法第455條之1第3項之規定自明。本院於98年12月1
    6日對於被告甲○○面告審理期日，被告經合法傳喚，無正
    當理由未到庭，此有本院審判筆錄、刑事報到單在卷可稽（
    見本院簡上字卷第41頁正面、第43頁正面），爰不待其陳述
    而為一造辯論判決，合先敘明。
二、按被告以外之人於審判外之陳述，雖不符合刑事訴訟法第15
    9條之1至第159條之4之規定，但經當事人於審判程序同意作
    為證據，法院審酌該言詞陳述或書面陳述作成時之情況，認
    為適當者，亦得為證據；當事人、代理人或辯護人於法院調
    查證據時，知有第159條第1項不得為證據之情形，而未於言
    詞辯論終結前聲明異議者，視為有前項之同意；刑事訴訟法
    第159條之5第1項、第2項分別定有明文。檢察官及被告，對
    於本判決下列所引用被告以外之人於審判外之陳述（包含書
    面陳述），於本院準備程序及審理時，均表示無意見而不予
    爭執，且迄至言詞辯論終結前亦未再聲明異議，本院審酌上
    開證據資料製作時之情況，尚無違法不當及證明力明顯過低
    之瑕疵之情形，依刑事訴訟法第159 條之5 第2 項規定，認
    例外均具有證據能力；本院並於審判期日依法進行證據之調
    查、辯論，當事人於訴訟上程序權利，已受保障，合先敘明
    。
貳、實體部分
一、上揭事實業據被告於本院準備程序（見本院簡上字卷第21頁
    背面）、審理程序（見本院簡上字卷第40頁背面）坦承不諱
    ，核與證人即告訴人趙蘭於警詢時證述情節相符（見偵字
    卷第5 至9 頁），並有臺北市中山區調解委員會調解書1 紙
    附卷足憑（見調參字卷第2 頁），足認被告前開自白與事實
    相符，應堪採信。本案事證明確，被告犯行堪予認定，應依
    法論科。
二、核被告所為，係犯刑法第320條第1項之竊盜既遂罪。又被告
    曾因妨害風化案件，經臺灣板橋地方法院以91年度少連訴字
    第27號判決判處有期徒刑1年4月，上訴臺灣高等法院後，撤
    回上訴確定，嗣於95年6 月14日假釋出監，所餘刑期交付保
    護管束，於95年11月19日保護管束期滿未經撤銷假釋，視為
    已執行完畢等情，有臺灣高等法院被告前案紀錄表附卷可參
    （見本院簡上字卷第7 至13頁），是被告於前次徒刑之執行
    完畢後，5 年以內故意再犯本案有期徒刑以上之罪，係累犯
    ，應加重其刑。
三、原審以被告罪證明確，據以論罪科刑，固非無見。惟刑罰之
    量定，固屬法院自由裁量之職權行使，然刑事審判之量刑，
    在於實現刑罰權之分配正義，故法院對科刑判決之被告量刑
    ，應符合罪刑相當原則，使罰當其罪，以契合人民之法律感
    情，此所以刑法第57條明定科刑時應審酌一切情狀，尤應注
    意該條所列各款情形，以為科刑輕重之標準（最高法院92年
    度臺上字第3268號判決意旨參照）。參酌被告利用留宿告訴
    人住處之機會，竊取告訴人之財物，行為實有不該，又於原
    審判決前，被告雖曾於98年6 月18日與告訴人在臺北市中山
    區調解委員成立調解，調解內容為：「…二、聲請人（即被
    告）願理賠對造人（即告訴人）新台幣壹拾萬元整，給付方
    式：於本調解成立同時先行給付新台幣壹萬陸仟元整（不另
    立據），餘款新台幣捌萬肆仟元整自民國98年7 月25日起至
    民國98年11月25日止分5 期於每月25日各給付新台幣壹萬伍
    仟元整，另於民國98年12月25日給付新台幣玖仟元整，若一
    期未履行給付視為全部到期。…」，有該調解書1 紙存卷可
    參（見調參字卷第2 頁），惟被告於上開調解成立時給付告
    訴人1 萬6 千元，並於98年7 月28日給付告訴人1 萬5 千元
    後，即避不見面，亦未履行調解條件，業據告訴人指述在卷
    （見請上字卷第1 、2 頁、本院簡上字卷第41頁正面），嗣
    經告訴人提起本件上訴，被告始於本院98年12月16日審理程
    序中當庭給付告訴人1 萬元，並表明希望給伊時間籌錢等語
    ，惟被告於本院99年3 月3 日審理期日無正當理由不到庭，
    期間亦未再給付告訴人賠償金額等情，有本院98年12月16日
    、99年3 月3 日審判筆錄在卷可稽（見本院簡上字卷第41、
    44頁），顯見被告欠缺和解誠意，故原審量處被告拘役40日
    ，量刑實嫌過輕。從而，檢察官認原審未斟酌上情，而以原
    審量刑過輕為由提起上訴，為有理由。是原判決既有上開可
    議之處，自應由本院將原判決撤銷改判。
四、爰審酌被告正值年壯，不思以正途取財，竟著手行竊，危害
    社會治安，案發後雖曾與告訴人成立調解，惟僅於調解成立
    後給付部分調解金額，即未履行調解條件，並一再逃避，顯
    無悔悟之意等一切情狀，另量處如主文第2 項所示之刑，並
    諭知易科罰金之折算標準。
據上論斷，應依刑事訴訟法第455 條之1 第1 項、第3 項、第36
9 條第1 項前段、第364 條、第299 條第1 項前段，刑法第320
條第1 項、第47條第1 項、第41條第1 項前段，刑法施行法第1
條之1 第1 項、第2 項前段，判決如主文。
本案經檢察官陳國安到庭執行職務。
中    華    民    國    99    年     3    月    19    日
                  刑事第十九庭審判長法  官  林婷立
                                    法  官  吳俊龍
                                    法  官  高若珊
上正本證明與原本無異。
不得上訴。
                                    書記官  游曉婷
中    華    民    國    99    年    3     月    19    日
附錄本案論罪科刑法條
中華民國刑法第320條
意圖為自己或第三人不法之所有，而竊取他人之動產者，為竊盜
罪，處五年以下有期徒刑、拘役或五百元以下罰金。
意圖為自己或第三人不法之利益，而竊佔他人之不動產者，依前
項之規定處斷。
前二項之未遂犯罰之。

司法院資訊處製作；財團法人民間司法改革基金會備份。
